臺灣臺北地方法院民事裁定              100年度聲字第402號
聲  請  人  鼎州營造股份有限公司
法定代理人  吳妤婕
相  對  人  林慶雲即東昇企業社
上列當事人間債務人異議之訴事件（本院100年度訴字第2935號
），聲請人聲請停止執行，本院裁定如下：
    主  文
聲請人供擔保新臺幣伍拾柒萬伍仟元後，本院一百年度司執字第
五二三八七號執行事件之強制執行程序，於本院一百年度訴字第
二九三五號民事事件判決確定前應暫予停止。
    理  由
一、按有回復原狀之聲請，或提起再審或異議之訴，或對於和解
    為繼續審判之請求，或提起宣告調解無效之訴、撤銷調解之
    訴，或對於第4條第1項第5款之裁定提起抗告時，法院因必
    要情形或依聲請定相當並確實之擔保，得為停止強制執行之
    裁定，強制執行法第18條第2項定有明文。復按法院依強制
    執行法第18條第2項定擔保金額而准許停止強制執行之裁定
    者，該項擔保係備供債權人因停止執行所受損害之賠償，其
    數額應依標的物停止執行後，債權人未能即時受償或利用該
    標的物所受之損害額，或其因另供擔保強制執行所受之損害
    額定之，非以標的物之價值或其債權額為依據，最高法院91
    年度台抗字第429號裁判意旨參照。
二、本件聲請意旨略以：相對人執本院於民國92年10月28日核發
    之92年度執字第32028號債權憑證，向本院聲請對聲請人之
    財產再為強制執行，經本院100年度司執字第52387號強制執
    行在案。惟相對人所執本院92年度執字第32028號債權憑證
    ，雖曾於93年間於臺灣桃園地方法院聲請再次執行，臺灣桃
    園地方法院於94年3月1日於該債權憑證記載執行無結果，相
    對人嗣於逾5年後方向本院聲請強制執行，其請求權已罹於
    時效，而聲請人已於100年7月18日，以相對人之請求權已罹
    於時效為由，提起債務人異議之訴（本院100年度訴字第293
    5號），若不予停止執行，則聲請人本於時效消滅而得主張
    抗辯權將受難以回復之侵害，為此聲請裁定停止本院100年
    度司執字第52387號執行事件之強制執行，並為停止執行之
    聲請等語。
三、經查：
  (一)本件聲請人就其與相對人間清償債務強制執行事件，以其向
    本院提起100年度訴字第2935號債務人異議之訴為由，聲請
    裁定停止本院民事執行處100年度司執字第52387號執行事件
    之強制執行，業經本院依職權調取上開執行卷宗及100年度
    訴字第2935號之訴訟卷宗核閱屬實，揆諸上開法律之規定，
    聲請人聲請於上開債務人異議之訴事件判決確定、和解或其
    他原因而訴訟終結前，提供擔保請准裁定停止系爭執行程序
    ，應屬有據。
  (二)本院斟酌相對人即執行債權人所受損害數額，應依標的物停
    止執行後，債權人未能即時受償所受之損害額定之，而相對
    人因該強制執行程序所得受償之執行債權為新臺幣（下同）
    230萬元，是本院審酌相對人如須待本院100年度訴字第2935
    號債務人異議之訴確定前，因停止執行，未能即時就其主張
    對聲請人享有之上開債權，經由收取強制執行分配款受償，
    可能因無法運用該筆資金而發生相當於利息之損失，該項損
    失之利率，以依法定利率即週年利率5%計算較為客觀，且不
    受利率波動之影響，應屬核算相對人因停止執行所受損害之
    妥適標準。復查本件聲請人所提債務人異議之訴所得產生之
    利益為230萬元，已逾150萬元，為得上訴三審案件，參考各
    級法院辦案期限實施要點規定，第一、二、三審通常程序審
    判案件之辦案期限分別為1年4個月、2年、1年，共計4年4個
    月，加上裁判送達、上訴、分案等期間，則兩造間本案訴訟
    審理之期限約需5年，以此為預估聲請人提起債務人異議之
    訴獲准停止執行因而致相對人執行延宕之期間，並以法定遲
    延利率5%計算相對人未能即時受償所受之損害，應為575,00
    0元（230萬元5%5＝575,000元）。爰以此作為相對人因
    聲請人提起債務人異議之訴，因而停止執行致未能即時受償
    之損害額，認本件擔保金以575,000元為適當。
四、爰依強制執行法第18條第2項，裁定如主文。
中    華    民    國   100    年    7     月    19    日
                  民事第五庭    法  官  宣玉華
以上正本係照原本作成
如對本裁定抗告須於裁定送達後10日內向本院提出抗告狀，並繳
納抗告費新臺幣1,000元
中    華    民    國   100    年    7     月    19    日
                                書記官  吳珊華